【裁判字號】    89,訴,244
【裁判日期】    890726
【裁判案由】    毒品危害防制條例
【裁判全文】
臺灣嘉義地方法院刑事判決                          八十九年度訴字第二四四號
    公  訴  人  臺灣嘉義地方法院檢察署檢察官
    被      告  庚○○
    指定辯護人  本院公設辯護人  壬○○
右列被告因毒品危害防制條例案件，經檢察官提起公訴（八十九年度偵字第二七九三
號、偵緝字第一０二號）及移送併辦（八十九年度偵字第三０七０號），本院判決如
左：
    主  文
庚○○連續販賣第二級毒品，累犯，處有期徒刑壹拾年。又持有第一級毒品，累犯，
處有期徒刑貳年。扣案之第一級毒品海洛因（淨重零點肆公克），沒收銷燬之。扣
案之行動電話門號0000000000號一具，沒收之。應執行有期徒刑壹拾壹年
。扣案之第一級毒品海洛因（淨重零點肆公克），沒收銷燬之。扣案之行動電話門
號0000000000號一具，沒收之。
    事  實
一、庚○○曾於民國八十五年間因違反藥事法及麻醉藥品管理條例案件，經本院分別
    判處有期徒刑四月、五月，定應執行刑有期徒刑七月，經上訴駁回，於八十六年
    五月十六日確定在案，甫於八十七年八月二十五日執行完畢，仍不知悔改，明知
    第一級毒品海洛因、第二級毒品安非他命不得非法持有、施用、轉讓及販賣，竟
    基於概括之犯意，以其所有之行動電話門號0000000000號為連絡工具
    ，於八十八年十二月十日凌晨零時許，經由丁○○之牙保，在庚○○位於嘉義縣
    水上鄉三和村九鄰新和庄六十八號住處，以新台幣（下同）二千元之價格，販賣
    一小包重約０．五公克之安非他命與丙○○，另於八十八年底至八十九年四月二
    十四日止，在上址以二千元之價格，連續販賣安非他命各一小包與戊○○（吸用
    安非他命部分另行偵辦）五次，復於八十九年四月初及中旬在上址，以二千元之
    價格，各販賣安非他命一小包與己○○（吸用安非他命部分另行偵辦）二次，嗣
    於八十九年四月二十九日上午十一時許，警方持搜索票在庚○○上開住處執行搜
    索時，適己○○以庚○○上開行動電話連絡，準備購買安非他命，警員甲○○即
    壓低聲音，佯裝係庚○○，誘使己○○到場後，一併查獲，並扣得庚○○非法持
    有淨重０．四三公克之海洛因、行動電話0000000000號一具、電子計
    算機一台。
二、案經嘉義市警察局第二分局報請台灣嘉義地方法院檢察署檢察官偵查起訴及移送
    併辦。
    理  由
一、訊據被告庚○○矢口否認有何販賣安非他命犯行，辯稱：(一)不認識丙○○，八十
    八年十二月十日凌晨時分沒有販賣安非他命給丙○○，當時在嘉義市○○路與仁
    愛路口計程車排班站對面奪標ＫＴＶ，因友人當兵在唱歌。(二)八十八年底至八十
    九年四月二十四日止，沒有販賣安非他命給戊○○，但曾合資購買安非他命。(三)
    沒有販賣安非他命給己○○，曾與己○○合資購買安非他命。(四)在警訊及偵訊中
    之筆錄，是被刑求及威逼所供，均不實在。(五)被告沒有施用海洛因之習慣，扣案
    之海洛因不是我的，是莊憶順的，他可能放在我家忘了拿走，連包裝都沒有，警
    員是在我住處客廳電話底下找到的云云。經查：
  (一)被告販賣安非他命與丙○○部分。
    此部分之犯罪事實，業據證人丙○○到庭證述：八十八年十二月十日有向庚○○
    購買安非他命，是我打手機給丁○○幫我連絡庚○○，約（前日）晚上十一、二
    點丁○○家載他，買好約凌晨一時回家等語。證人丁○○到庭證述：是我連絡庚○○，丙○○載我到庚○○住處買的，完成交易時約在十二時至十二時三十分（
    即零時至零時三十分）左右等語（參見八十九年五月三十一日訊問筆錄），互核
    相符。且被告與渠等二人並無仇隙，亦據其供述在卷，核無誣陷之理。又證人辛○○雖到庭證述：八十八年十二月十日我的前女友晚上回來找我們一起唱歌到隔
    天，嘉義市○○路奪標ＫＴＶ唱歌等語（參見八十九年七月十二日審判筆錄）。
    核與被告所辯聚會之原因係友人當兵之情不符，且時間係八十八年十二月十日晚
    上，亦與該次販賣安非他命之時間係在當日凌晨無關，證人辛○○之證言，縱認
    屬實，亦不足資為被告有利之證明。足徵被告確曾於右揭時地販賣安非他命一次
    與丙○○之事實，被告所辯，核不足採。
  (二)被告販賣安非他命與戊○○及己○○二人部分。
    此部分之犯罪事實，業據被告於警訊中供承：自八十八年底至八十九年四月二十
    四日止，販賣安非他命給戊○○五次（參見八十九年五月三日警訊筆錄）。於八
    十九年四月初及中旬各販賣安非他命一次給己○○（參見八十九年四月二十九日
    警訊筆錄）等語，核與證人戊○○於警訊中、證人己○○於歷次警訊及偵、審中
    指證之情節相符。又證人己○○於八十九年四月二十九日十一時許，以被告之上
    開行動電話連絡，欲購買安非他命，經辦案員警接聽時虛予委蛇，誘使其到場而
    查獲，亦據證人即警員甲○○、乙○○到庭證述明確，足認被告確有上開販賣安
    非他命之事實。至被告於警訊及偵查中並未承認販賣安非他命與丙○○（參見八
    十八年十二月十三日警訊筆錄）。於偵訊中亦僅承認幫己○○買安非他命，莊億
    順叫其替他賣，他再送安非他命予其施用；販賣安非他命與戊○○二、三次等情
    （參見八十九年度偵字第二七九三號卷八十九年四月二十五日偵訊筆錄）。被告
    於警訊及偵訊中之筆錄，若係警員刑求或檢察官加以威逼所供，豈有任由被告為
    不符之供述之理？被告所辯係被刑求及威逼一節，顯係事後圖卸之詞，不足採信
    。
  (三)被告非法持有海洛因部分。
    此部分之犯罪事實，業據證人即警員甲○○、乙○○證述：扣案之海洛因淨重０
    ．四三公克，係在被告上開住處客廳放置電話聽筒之凹槽內查獲等情明確在卷，
    為被告所不否認，復有海洛因淨重０．四三公克扣案可證。稽之，海洛因市價昂
    貴，為警方積極查緝之重點，得之不易，持有者必定妥善存放或隨身攜帶，以供
    不時之需，絕無隨意放置他人處所之理。扣案之海洛因，若如被告所謂係案外人
    莊憶順所有，衡情豈有輕易帶至被告住處，並起出後散放在電話聽筒凹槽內忘了
    拿走之理？且未經包裝之海洛因又應如何攜帶至被告住處？又持有毒品之緣由不
    一，或因好奇、或因友人寄放、或因準備供己施用、或因準備供販賣之用，並不
    必然以有施用之習慣為由，被告所辯，核屬無稽，顯係匿飾之詞，不足採信。
  (四)綜上所述，被告連續販賣安非他命多次，及持有扣案之海洛因之事實，罪證明確
    ，被告之犯行堪以認定。
二、核被告所為係犯毒品危害防制條例第四條第二項販賣第二級毒品之罪，及同法第
    十一條第一項持有第一級毒品之罪。被告販賣第二級毒品安非他命多次，時間緊
    接，所犯構成要件相同，顯係基於概括之犯意為之，依刑法第五十六條規定，為
    連續犯，並加重其刑，惟販賣第二級毒品之罪，最高刑度為無期徒刑，依刑法第
    六十五條第一項規定，不得加重，爰僅就有期徒刑部分加重其刑。又被告所犯上
    開二罪名間，犯意各別，行為互殊，應分論併罰。又被告曾因違反藥事法及麻醉
    藥品管理條例案件，經本院分別判處有期徒刑四月、五月，定應執行刑有期徒刑
    七月，甫於八十七年八月二十五日執行完畢，有台灣高等法院被告全國前案紀錄
    表、台灣嘉義地方法院檢察署刑案查註資料紀錄表在卷可查，五年以內再犯本件
    有期徒刑以上之罪，應分別遞加其有期徒刑及加重其刑。扣案之海洛因（淨重０
    ．四三公克），應依毒品危害防制條例第十八條第一項前段規定，宣告沒收銷燬
    之。扣案之行動電話門號0000000000號一具，為被告所有，供販賣安
    非他命連絡所用之物，亦應依法宣告沒收之。至扣案之電子計算機一台，與本案
    無關，不另為沒收之諭知。又公訴人認被告於八十九年四月二十九日上午十一時
    許，販賣安非他命予己○○一次之事實，因係警員誘使己○○到場查獲，且無交
    易之事實，應不構成犯罪，惟公訴人指訴此部分之犯罪事實，與被告上開販賣安
    非他命之犯行，有連續犯，裁判上一罪之關係，爰不另為無罪之諭知，附此敘明
    。
三、據上論斷，應依刑事訴訟法第二百九十九條第一項前段，毒品危害防制條例第四
    條第二項、第十一條第一項、第十八條第一項前段，刑法第十一條前段、第五十
    六條、第四十七條、第三十八條第一項第二款，判決如主文。
本案經檢察官游悅晨到庭執行職務
中    華    民    國      八十九      年      七      月      二十六    日
                                臺灣嘉義地方法院刑事第三庭
                                        法  官  洪  秀  一
右正本證明與原本無異。
如不服本判決，應於判決送達後十日內向本院提出上訴狀( 應附繕本 )。
中    華    民    國      八十九      年      七      月      二十六    日
                                        書記官  陳  湘  蓉
附錄法條：
製造、運輸、販賣第二級毒品者，處無期徒刑或七年以上有期徒刑，得併科新臺幣七
百萬元以下罰金。
毒品危害防制條例第十一條第一項
持有第一級毒品者，處三年以下有期徒刑、拘役或新臺幣五萬元以下罰金。


司法院資訊處製作；財團法人民間司法改革基金會備份。
